臺灣臺北地方法院民事判決
110年度訴字第1489號
原      告  徐家豪
            騰曜不動產經紀有限公司

法定代理人  周天龍
共      同
訴訟代理人  許俊明律師
被      告  藍國桐
訴訟代理人  許睿芝律師
上列當事人間請求返還買賣價金等事件，本院於民國111年2月18
日言詞辯論終結，判決如下：
    主  文
被告應給付原告徐家豪新臺幣捌拾捌萬貳仟叄佰元、原告騰曜不
動產經紀有限公司新臺幣叄拾肆萬元，及均自民國一一○年一月
十四日起至清償日止，按週年利率百分之五計算之利息。
原告其餘之訴駁回。
訴訟費用由被告負擔百分之三十，餘由原告徐家豪負擔。
本判決第一項於原告徐家豪以新臺幣貳拾玖萬元、原告騰曜不動
產經紀有限公司以新臺幣壹拾壹萬元為被告供擔保後，得假執行
。但被告如以新臺幣捌拾捌萬貳仟叄佰元為原告徐家豪供擔保、
以新臺幣叄拾肆萬元為原告騰曜不動產經紀有限公司預供擔保後
，得免為假執行。
原告其餘假執行之聲請駁回。 
    事實及理由
一、原告主張：
（一）原告徐家豪於民國109年9月10日經原告騰曜不動產經紀有
      限公司（下稱騰曜公司）居間仲介，以新臺幣（下同）85
      0萬元向被告購買門牌號碼新北市○○區○○路○段000巷00號2
      樓房屋及其坐落基地（下稱系爭不動產），並簽訂不動產
      買賣契約（下稱系爭買賣契約）、買賣價金履約保證申請
      書（下稱系爭履保契約），約定買賣價金由安新建築經理
      股份有限公司（下稱安新公司）辦理履約保證。被告並簽
      具不動產委託銷售標的現況說明書（下稱系爭說明書），
      由徐家豪簽認。徐家豪已依約匯入第一期簽約款85萬元、
      第二期稅款85萬元、代書費用5萬元，共計175萬元至繳款
      帳號（下稱系爭履保專戶），詎徐家豪於109年9月15日接
      獲被告配偶即訴外人林美玲以存證信函稱被告曾患腦中風
      疾病，被告出售系爭不動產之買賣契約無效，徐家豪遂以
      存證信函催告被告履行系爭買賣契約，被告仍置之不理，
      徐家豪僅得再以存證信函解除系爭買賣契約，並依系爭買
      賣契約第8條第1項約定，請求被告返還已支付之價金170
      萬元，及自109年9月15日被告拒絕履行之日起至109年10
      月6日解除契約之日止，按日給付買賣價金之萬分之2之遲
      延違約金3萬7400元（計算式：850萬×10000分之2×22天=3
      萬7400元），及懲罰性違約金183萬5000元，另依民法第2
      26條、第260條規定請求被告賠償代書費5萬元、買方仲介
      費用8萬5000元，共計370萬7400元。
（二）被告於108年12月14日與騰曜公司就系爭不動產簽訂一般
      委託銷售契約書（下稱系爭委託契約）、委託銷售內容變
      更同意書（下稱系爭同意書），約定被告委由騰曜公司銷
      售系爭不動產，騰曜公司已依約居間仲介徐家豪買受系爭
      不動產，縱因被告毀約遭賣方徐家豪解除系爭買賣契約，
      被告仍應依系爭委託契約給付騰曜公司按系爭不動產買賣
      價金4%計算之服務報酬34萬元（計算式：850萬元×4%=34
      萬元）。
（三）爰依系爭買賣契約第8條第1項、一般委託銷售契約書第5
      條、系爭同意書及民法第226條、第213條、第565條、第5
      68條，擇一請求被告給付徐家豪370萬7400元、騰曜公司3
      4萬元等語，聲明：⒈被告應給付徐家豪370萬7400元、騰
      曜公司34萬元，及均自起訴狀繕本送達被告之翌日起至清
      償日止，按週年利率5%計算之利息。⒉願供擔保請准宣告
      假執行。
二、被告則以：
（一）伊於108年間罹患急性缺血性腦中風，致生腦梗塞後遺症
      及失智症，系爭買賣契約係伊於精神錯亂或無意識狀態下
      所為之意思表示，應屬無效；縱認系爭買賣契約有效，安
      新公司已將徐家豪前支付之價金170萬元返還徐家豪，徐
      家豪不得重複向伊請求返還；又徐家豪給付之代書費、仲
      介費，並非買賣價金，不得作為計算懲罰性違約金之基礎
      ，且徐家豪請求懲罰性違約金顯為過高而應予酌減。
（二）伊於108年12月14日上午前往醫院後旋即住院治療，於108
      年12月20日始出院，並未與騰曜公司簽訂系爭委託契約，
      且伊收執之系爭委託契約內容完全空白，兩造顯然意思表
      示未合致；又系爭委託契約填載委託期間自108年12月14
      日起至108年12月13日止，則系爭委託契約因欠缺必要之
      點並未成立；另騰曜公司未給予伊合理審閱期間，該服務
      報酬條款為定型化契約條款而不構成契約之內容，況伊於
      簽訂系爭委託契約時，係在精神錯亂中所為，亦應屬無效
      。
（三）爰聲明：⒈原告之訴及假執行之聲請均駁回。⒉如受不利判
      決，願供擔保請准宣告免為假執行。
三、兩造均不爭執：
（一）被告為系爭不動產所有權人，徐家豪與被告經騰曜公司仲
      介人員應蓓萍仲介，於109年9月10日就系爭不動產簽訂系
      爭買賣契約、系爭履保契約，被告並簽具系爭說明書由徐
      家豪簽認，此有系爭買賣契約、系爭履保契約、系爭說明
      書在卷可證（見本院卷一第23-41頁）。依系爭買賣契約
      所載，被告以價金850萬元出售系爭不動產予徐家豪，依
      系爭履保契約所載，徐家豪應將買賣價金匯入系爭履保專
      戶。徐家豪分別於109年9月10日、同年月11日依約匯入簽
      約款85萬元、完稅款85萬元，共計170萬元至系爭履保專
      戶，此有安新公司110年5月17日110年度安新字第16號函
      在卷可證（見本院卷一第333頁）。
（二）被告配偶林美玲於109年9月15日以新店十四份郵局第138
      號存證信函（下稱138號存證信函）予徐家豪，主張其為
      被告配偶，被告因腦中風，領有身心障礙證明，係由其照
      顧，被告出售系爭不動產未經其同意，系爭買賣契約應屬
      無效，徐家豪即以109年9月22日新店大坪林郵局第172號
      存證信函（下稱172號存證信函）催告被告於函到7日內履
      行系爭買賣契約，否則即解除契約，被告於109年9月25日
      收受該存證信函。後徐家豪再以109年10月5日新店大坪林
      郵局第174號存證信函（下稱174號存證信函）主張其以17
      2號存證信函催告被告履約，然被告未依約交付過戶資料
      、身分證明文件等相關資料，其即依系爭買賣契約第8條
      第1項約定解除系爭買賣契約，該存證信函被告於109年10
      月6日收受等情，有存證信函3紙、送達回執2紙在卷可參
      （見本院卷一第45-55頁）。
　　　上開事實均堪信為真。
四、徐家豪主張被告未履行系爭買賣契約，其已合法解除系爭買
    賣契約，依系爭買賣契約約定請求被告返還其已交付之買賣
    價金170萬元、給付遲延違約金3萬7400元、懲罰性違約金18
    3萬5000元，並請求被告賠償徐家豪因此支付之代書費5萬元
    、買方仲介費8萬5000元之損害，共計374萬7400元；騰曜公
    司主張其與被告簽訂系爭委託契約，已依約仲介徐家豪買受
    系爭不動產，完成系爭委託契約之義務，請求被告給付服務
    酬金34萬元，均為被告所否認，並以前揭情詞置辯。經查：
（一）徐家豪主張其與被告簽訂系爭買賣契約，然被告違約，其
      已合法解除系爭買賣契約，查：
　 1、徐家豪主張其與被告間成立系爭買賣契約關係，約定由徐
      家豪以850萬元價金買受被告所有之系爭不動產，及由安
      新公司辦理履約保證，買賣價金應匯至系爭履保專戶，被
      告並簽具系爭說明書予徐家豪簽認，此有原告所提出之系
      爭買賣契約、系爭履保契約及系爭說明書在卷可稽（見本
      院卷一第23-41頁），堪信為真，是原告前開主張，應為
      可採。
　 2、依系爭買賣契約第3條約定，賣方（即被告）應於109年9
      月17日備齊一切過戶資料並攜帶印鑑章（印鑑證明）、身
      分證明文件、稅單等資料交付承辦地政士收執，並蓋妥移
      轉登記書表辦理產權移轉（見本院卷一第24頁）；契約第
      8條第1項約定：「賣方若未依本約履行各項義務，每逾一
      日賣方應按買賣總價款萬分之二計算違約金予買方（即徐
      家豪）…經買方書面通知限期催告（至少七日）仍不履行
      時，買方得另以書面通知解除本買賣合約，賣方應返還買
      方已支付價金，並同意按買方已支付價金總額之同額，作
      為懲罰性違約金另行給付買方」（見本院卷一第27頁），
      準此，被告應於109年9月17日前備妥辦理系爭不動產過戶
      之文件，若被告未履行該義務，依約徐家豪得於定期催告
      後解除系爭買賣契約。
　 3、而被告之配偶林美玲於109年9月15日以138號存證信函載
      明：「…本人林美玲是藍國桐…的配偶…藍國桐在108年因腦
      部中風，欠缺思考能力，行為經常反常，已領有身心障礙
      證明…詎料藍國桐在109年9月10號和徐家豪簽訂上開不動
      產買賣契約，未經本人同意…本人對於上開買賣契約表示
      反對不能同意。該契約應屬無效。特此聲明。…」等語（
      見本院卷第45-46頁）寄予徐家豪，徐家豪主張被告未於1
      09年9月17日前備妥辦理系爭不動產過戶文件等情，被告
      未予爭執，可知徐家豪主張被告未依系爭買賣契約所定期
      限履行備妥過戶文件之義務，可以採信。從而，徐家豪依
      系爭買賣契約第8條第1項約定，以172號存證信函催告被
      告於函到7日內履行系爭買賣契約，被告已於109年9月25
      日收後該存證信函後，然並未有證據可資證明被告有依17
      2號存證信函之期限備妥過戶文件，則徐家豪主張其再以1
      74號存證信函解除系爭買賣契約，即應屬合法，徐家豪主
      張系爭買賣契約已經其合法解除，即屬有據。
　 4、被告雖抗辯其於108年間罹患急性缺血性腦中風，致生腦
      梗塞後遺症及失智症，系爭買賣契約係其於精神錯亂或無
      意識狀態下所為，應屬無效云云，並提出佛教慈濟醫療財
      團法人台北慈濟醫院（下稱慈濟醫院）109年9月22日、10
      9年12月29日、110年3月2日診斷證明、慈濟醫院神經內科
      簡易智能狀態測驗MMSE報告單、臨床失智症評估量表CDR
      報告單、身心障礙證明為證（見本院卷一第159-169頁）
      ，然查：
　　⑴按無行為能力人之意思表示，無效；雖非無行為能力人，
      而其意思表示，係在無意識或精神錯亂中所為者，亦同。
      民法第75條定有明文。未受監護宣告之成年人，非無行為
      能力人，其所為之意思表示，原則上為有效，僅於意思表
      示在無意識或精神錯亂中所為時方屬無效。所謂無意識，
      係指全然欠缺意思能力而不能為有效之意思表示；精神錯
      亂，則指精神作用發生障礙，已達喪失自由決定意思之程
      度而言。是未受監護宣告之成年人，於行為時縱不具備正
      常之意思能力，然未達上開無意識或精神錯亂之程度，仍
      難謂其意思表示無效（最高法院111年度台上字第375號裁
      判意旨）。
　　⑵前揭慈濟醫院109年9月22日、109年12月29日診斷證明書固
      記載被告自109年3月因急性缺血腦中風，逐漸出現被害妄
      想、缺乏安全感、語言不流利、記憶回想困難、認知判斷
      能力減損及失智情狀，慈濟醫院神經內科簡易智能狀態測
      驗MMSE報告單、臨床失智症評估量表CDR報告單，亦載明
      被告中度失智，然均不足推認被告於109年9月10日出售系
      爭不動產時，已達全然欠缺意思能力而不能為有效之意思
      表示，或精神作用發生障礙，達喪失自由決定意思之程度
      ，至於慈濟醫院110年3月2日診斷證明僅載明被告因腦梗
      塞後遺症等病症，於108年4月15日急診就醫，同日入住神
      經科病房並於同年5月14日出院，亦無法為有利被告之認
      定。
　　⑶況且，證人即系爭買賣契約簽約時在場之地政士李柏緯、
      騰曜公司仲介人員應蓓萍均證稱簽約時被告身心狀況、談
      吐皆與一般人無異等語（見本院卷一第473頁、第477頁）
      ，參以依兩造均不爭執之系爭買賣契約簽約過程錄影光碟
      譯文（見本院卷一第443-450頁），可知被告在簽約前即
      明確表達要出售系爭不動產，且買方若沒有出價850萬元
      即不願出售等情，堪認被告確實理解出售系爭不動產之法
      律效果，並有出售系爭不動產之意思，並無被告所指欠缺
      意思能力或精神錯亂之情形，是以，被告抗辯系爭買賣契
      約係其於精神錯亂或無意識狀態下所為，應屬無效云云，
      並非可採。
（二）系爭買賣契約既已合法解除，徐家豪並依系爭買賣契約第
      8條第1項約定請求被告返還其已交付之買賣價金170萬元
      、給付遲延違約金3萬7400元、懲罰性違約金183萬5000元
      ，另請求被告賠償代書費5萬元、買方仲費8萬5000元之損
      害，查：
　 1、按民法第260條規定解除權之行使，不妨礙損害賠償之請
      求，並非積極的認有新賠償請求權發生，不過規定因其他
      原因已發生之賠償請求權，不因解除權之行使而受妨礙。
      故因契約消滅所生之損害，並不包括在內（最高法院97年
      度台上字第1550號裁判要旨）。
　 2、徐家豪主張依系爭買賣契約第8條第1項約定請求被告返還
      已之付之買賣價金170萬元，惟依系爭履保契約約定可知
      ，徐家豪與被告已約定買賣價金由安新公司辦理履約保證
      ，徐家豪並將簽約款、完稅款共計170萬元匯至系爭履保
      專戶，又被告抗辯安新公司已以存證信函限其函到7日內
      提起訴訟，否則將依約將系爭履保專戶內價款撥付徐家豪
      ，有安新公司存證信函為證（見本院卷一第365-367頁）
      ，且安新公司110年9月3日110年度安新字第34號函亦載明
      ：「…本公司於…109年10月21日以信義郵局第498號存證信
      函催告賣方（即被告）應於期限內提起訴訟或與買方（即
      徐家豪）達成和解，否則本公司將依約返還買方之價款；
      惟至期滿賣方皆未提起訴訟或達成和解，故本公司嗣於同
      年11月6日復以信義郵局第511號存證信函通知，本公司將
      於扣除相關必要費用後，將買方已繳之價款撥付返還予買
      方…現買方已可領回價款…買方可實際領回之價款為174萬6
      450元…」（見本院卷一第420之1頁），由上可知，徐家豪
      前匯至系爭履保帳戶內之買賣價金170萬元，於系爭買賣
      契約解除後，已可向安新公司取回，然徐家豪猶於本件請
      求被告返還，即屬無權利保護必要。
　 3、徐家豪主張依系爭買賣契約第8條第1項約定，請求被告給
      付自109年9月15日起至109年10月6日系爭買賣契約解除契
      約之日止，按日給付買賣價金之萬分之2之遲延違約金3萬
      7400元，查林美玲固於109年9月15日寄送138號存證信函
      予徐家豪表明不願履行系爭買賣契約，然其並非系爭契約
      之當事人，自無從代被告向徐家豪表明拒絕履約，而依系
      爭買賣契約第3條約定，被告備妥過戶文件之期限係109年
      9月17日，徐家豪亦不爭執被告應自109年9月18日起負違
      約責任（見本院卷一第187頁），是以徐家豪得請求被告
      按日給付之遲延違約金，應自109年9月18日起算至系爭買
      賣契約解除之109年10月6日止，共計19日，金額共計3萬2
      300元（計算式為：850萬×10000分之2×19天=3萬2300元）
      。
　 4、徐家豪另依系爭買賣契約第8條第1項約定，請求被告給付
      已支付價金183萬5000元（包含簽約款與完稅款170萬元、
      代書費5萬元、買方仲介費8萬5000元）同額之懲罰性違約
      金，查：
　  ⑴依系爭買賣契約第8條第1項約定，系爭買賣契約既經徐家
      豪合法解除，其自得依同條項約定請求被告給付已支付價
      金同額之懲罰性違約金。惟徐家豪所另外支付之代書費、
      買方仲介費，並非系爭買賣契約價金之一部，徐家豪主張
      應將該部分費用算入系爭買賣契約「已支付價金」，自難
      認有據，徐家豪依上開約定得請求給付之違約金應為170
      萬元。
　　⑵惟約定之違約金額過高者，法院得減至相當之數額，民法
      第252條定有明文，而該條所謂約定之違約金是否過高，
      應就債務人若能如期履行債務時，債權人可享受之一切利
      益為衡量標準；且法院酌減之數額是否相當，仍須依一般
      客觀事實、社會經濟狀況及當事人所受損害等情形，以為
      酌定之標準。本院審酌被告無故未依約交付過戶文件，其
      違約情狀固非輕微，然違約金170萬元已達系爭買賣契約
      總價金850萬元之20%，並考量目前利率水準、社會經濟狀
      況等一切情況，認徐家豪得請求被告給付之違約金應酌減
      為85萬元為適當，逾此部分之請求則屬無據。
　 5、至徐家豪依民法第260條、第226條第1項規定請求被告賠
      償代書費5萬元、買方仲介費8萬5000元之損害，惟此部分
      費用雖因系爭買賣契約解除而為無益之支出，然此均為因
      解除契約所生之損害，依前所述，徐家豪自不得依民法第
      260條、第226條第1項規定請求被告賠償此部分之費用。
　 6、準此，徐家豪得向被告請求給付之金額為88萬2300元（計
      算式為：3萬2300元＋85萬元＝88萬2300元）。
（三）騰曜公司則依系爭委託契約第5條、系爭同意書之約定請
      求服務報酬34萬元，查：
　 1、騰曜公司主張被告於108年12月14日委託其以798萬元之價
      額仲介、銷售系爭不動產，並簽訂系爭委託契約，嗣於10
      9年9月10日被告簽署系爭同意書，同意委託銷售價格更改
      為850萬元等情，已據其提出系爭委託契約與系爭同意書
      為證（見本院卷一第77-83頁、第111頁），應為可採。而
      系爭委託契約第5條第1項約定：「…買賣成交者，受託人
      （即騰曜公司）得向委託人（即被告）收取服務報酬，其
      數額為實際成交價之百分之4…」，同條第2項復約定：「…
      買賣契約成立後，因可歸責於委託人之事由或買賣雙方合
      意解除買賣契約，委託人仍應依約給付約定之服務報酬」
      （見本院卷一第79頁），徐家豪與被告簽訂系爭買賣契約
      後，因被告違約，遭徐家豪解除系爭買賣契約，已如前述
      ，則系爭買賣契約自屬可歸責於被告致遭解除，騰曜公司
      依系爭委託契約第5條第2項約定請求被告給付按系爭不動
      產買賣價金4%計算之服務報酬34萬元（計算式：850萬元×
      4%=34萬元），自屬有據。騰曜公司另依民法第565條、第
      568條規定為同一之請求，本院自無再予審酌之必要。
　 2、被告抗辯其108年12月14日上午前往醫院後旋即住院治療
      ，於108年12月20日始出院，並未與騰曜公司簽訂系爭委
      託契約；又其收執之系爭委託契約內容完全空白，兩造意
      思表示未合致，且系爭委託契約填載委託期間自108年12
      月14日起至108年12月13日止，系爭委託契約因欠缺必要
      之點並未成立云云，並提出系爭委託契約委託人收執聯、
      慈濟醫院110年4月15日診斷證明為證（見本院卷一第175-
      177頁、第323頁），查：
　　⑴按解釋意思表示，應探求當事人之真意，不得拘泥於所用
      之辭句，民法第98條定有明文。而當事人立約時真意之探
      求，應通觀契約全文，並斟酌訂立契約當時及過去之事實
      暨交易上之習慣，依誠信原則，從契約之主要目的及經濟
      價值等作全面之觀察。
　　⑵騰曜公司所提出之系爭委託契約固載明委託銷售期間自108
      年12月14日起至108年12月13日止（見本院卷一第77頁）
      ，且被告所收執之系爭委託契約收執聯除上方「本人已充
      分了解合約內容」之字樣外，均為空白（見本院卷一第17
      7頁），又慈濟醫院110年4月15日診斷證明載明被告因抗
      凝血劑意外中毒等病症，於108年12月14日上午至慈濟醫
      院神經科門診就醫，因血液檢測發現抗凝血劑中毒，於10
      8年12月14日當日住院，於108年12月20日出院等語（見本
      院卷一第323頁），惟證人應蓓萍證稱系爭委託契約係108
      年12月14日於被告住宅中簽約，手寫部分是其所填寫，因
      被告表示要回醫院所以只在系爭委託契約上用印，請其按
      照先前所資料填寫，委託銷售期間應該是到109年12月14
      日，我寫錯了等語（見本院卷第475-476頁），堪認被告
      係簽訂系爭委託契約後，方至慈濟醫院就診、住院，且證
      人應蓓萍不慎誤載委託售屋起訖日期，參以騰曜公司確實
      依系爭委託契約之內容仲介被告與徐家豪簽訂系爭買賣契
      約，被告復於系爭買賣契約簽訂當日簽署系爭同意書，同
      意委託銷售價格更改為850萬元等情，堪認被告確實有簽
      署系爭委託書，並依系爭委託書之約定委託騰曜公司仲介
      出售系爭不動產，是以被告抗辯其並未簽署系爭委託契約
      書、兩造意思表示未合致、系爭委託契約欠缺必要之點並
      未成立等抗辯，均非可採。
　 3、被告另抗辯系爭委託契約違背契約審閱期之規定而不生效
      力云云，查：
　　⑴按企業經營者與消費者訂立定型化契約前，應有三十日以
      內之合理期間，供消費者審閱全部條款內容。企業經營者
      以定型化契約條款使消費者拋棄前項權利者，無效。違反
      第一項規定者，其條款不構成契約之內容。但消費者得主
      張該條款仍構成契約之內容，消費者保護法第11條之1第1
      項至第3項分別定有明文。
　　⑵消費者保護法第11條關於契約審閱期間之規定，其目的在
      給予消費者充分瞭解契約內容之機會，並規範企業經營者
      不得在未給予消費者審閱契約內容之機會前，限制消費者
      簽訂契約之時間，以避免消費者於匆忙間不及瞭解其依契
      約所得主張之權利及應負擔之義務，致訂立顯失公平之契
      約而受有損害。故只須消費者於簽約前已瞭解該契約之權
      利義務關係，或有可認其能認識契約權利義務關係之合理
      審閱期間，即不得引用上開規定而主張契約無效。被告並
      未舉證其自委託騰曜公司仲介出售系爭不動產後，迄至原
      告提起本件請求前，曾有何表明不瞭解系爭委託契約內容
      、或主張審閱期間利益遭剝奪之情事，被告更於109年9月
      10日透過騰曜公司仲介與徐家豪簽訂系爭買賣契約，由上
      可知，被告確實已經知悉並了解系爭委託契約書之內容，
      自不容其事後主張系爭委託契約因未給予其合理審閱期間
      而為無效，被告此部分所辯，自難認可採。
　 4、至被告抗辯其簽署系爭委託契約係在無意識或精神錯亂中
      所為，然被告並無提出證據以為證明，其此部分所辯，自
      難認可採。
（四）本件原告得請求被告給付之金額，屬無確定期限之給付，
      原告請求加計自起訴狀繕本送達之翌日起（即110年1月14
      日，見本院卷一第121頁），至清償日止，按週年利率5%
      計算之遲延利息，核與民法第203條、第229條第2項、第2
      33條第1項前段規定相符，亦應予准許。　　　　　　　
五、綜上所述，徐家豪依系爭買賣契約第8條第1項、民法第260
    條、第226條第1項規定請求被告給付370萬7400元及利息，
    騰曜公司依系爭委託契約第5條、系爭同意書之約定請求被
    告給付34萬元及利息，應以徐家豪請求被告給付88萬2300元
    、騰曜公司請求被告給付34萬元，及均自110年1月14日起至
    清償日止，按週年利率5%計算之利息，為有理由，應予准許
    ，逾此部分，為無理由，應予駁回。又兩造均陳明願供擔保
    請為假執行或免為假執行之宣告，就原告勝訴部分，核無不
    合，爰分別酌定相當擔保金額准許之，至原告敗訴部分，其
    假執行之聲請即失去依據，應一併駁回之。
六、本件事證已臻明確，兩造其餘攻擊防禦方法及所提證據，經
    核均與本件判決結果無影響，爰不逐一論述，附此敘明。
七、據上論結，本件原告之訴為一部有理由、一部無理由，爰判
    決如主文所示。
中　　華　　民　　國　　111 　年　　3 　　月　　25　　日
                  民事第五庭  審判長法  官  匡  偉
                                    法  官  何佳蓉
                                    法  官  陳乃翊
以上正本係照原本作成。
如對本判決上訴，須於判決送達後20日內向本院提出上訴狀。如
委任律師提起上訴者，應一併繳納上訴審裁判費。
中　　華　　民　　國　　111 　年　　3 　　月　　25　　日
                                    書記官  詹雅筠